# 金融资产 day1 减值问题

提问人：Jo0128 时间：2019-06-24 18:58:18
请教陈版！金融资产购入时，如果我们知道该金融资产的面值以及该金融资产已经存在减值的事实，我们入账除了以公允价值入账的方法外，IFRS准则是否存在可以以账面原值扣除 day1的减值准备的方式来做帐？感谢！！

回答人：chenyiwei
金融资产的初始计量金额应为其取得日的公允价值。且准则也对取得成本不同于公允价值的情形如何处理作出了规定，即：“金融资产或金融负债公允价值与交易价格存在差异的，企业应当区别下列情况进行处理：
（一）在初始确认时，金融资产或金融负债的公允价值依据相同资产或负债在活跃市场上的报价或者以仅使用可观察市场数据的估值技术确定的，企业应当将该公允价值与交易价格之间的差额确认为一项利得或损失。
（二）在初始确认时，金融资产或金融负债的公允价值以其他方式确定的，企业应当将该公允价值与交易价格之间的差额递延。初始确认后，企业应当根据某一因素在相应会计期间的变动程度将该递延差额确认为相应会计期间的利得或损失。该因素应当仅限于市场参与者对该金融工具定价时将予考虑的因素，包括时间等。”。
关于你的问题，要指出两点：首先，减值准备属于后续计量范畴，在初始计量时不应出现。其次，在新金融工具准则下，并不是所有金融资产都有减值准备，减值准备仅限于债权性资产的信用减值，因此减值准备的计量模式并不适用于所有金融资产。